【裁判字號】    90,簡上,136
【裁判日期】    900830
【裁判案由】    損害賠償等
【裁判全文】
臺灣高雄地方法院民事裁定  九十年度簡上字第一三六號
    上  訴  人  甲○○○
    訴訟代理人  乙○
    被上訴人    丙○○
右當事人間請求損害賠償等事件，上訴人對於民國九十年三月十五日本院高雄簡易庭
八十九年度雄簡字第二六九五號第一審判決提起上訴，本院裁定如左：
    主    文
上訴駁回。
第二審訴訟費用由上訴人負擔。
    理    由
一、按提起民事第二審上訴，應依民事訴訟費用法第十八條規定繳納裁判費，為必須
    具備之程式。
二、查上訴人於民國八十九年八月二十八日向本院高雄簡易庭起訴，並求為判決：(一)
    被上訴人應交付坐落於高雄縣大寮鄉○○段十五地號土地及其上建物即門牌號碼
    為高雄縣大寮鄉○○路十六巷二十號十五樓之建物（下稱系爭房地）；(二)被上訴
    人自八十九年四月一日起至交付前項房地之日止，應按月賠償上訴人新臺幣（下
    同）七萬元及按年息百分之十二計算之利息；(三)前二項聲明，兩造間保證契約經
    已訂有被上訴人放棄先訴抗辯權之特約即拒絕權之拋棄，不得再行主張，先訴抗
    辯檢索利益即歸消滅，嗣上訴人前開聲明經原審判決全部敗訴，上訴人乃就其敗
    訴部分提起上訴之事實，有起訴狀、原審判決書（原審卷第三頁及第九十六頁以
    下）及上訴狀可參。
三、本院審酌(一)上訴人係以三百二十萬元之價金，向被上訴人購買系爭房地等情，有
    買賣契約書附卷可參，是該房地之訴訟標的價額應為三百二十萬元；(二)聲明第二
    項之賠償金，自八十九年四月一日起至起訴時，已逾五月，該賠償金之訴訟標的
    價額應為三十五萬元（即七萬元Ｘ五月＝三十五萬元）等情，認本件訴訟標的之
    總價額為三百五十五萬元（即三百二十萬元＋三十五萬元＝三百五十五萬元）。
    由於上訴人就其原審敗訴部分均提起上訴，是本件應徵第二審裁判費用五萬三千
    二百五十三元，於扣除上訴人已繳納之一千零五十元後，上訴人仍應補繳第二審
    裁判費用五萬二千二百零三元，本院除於九十年八月八日準備程序中，將上開金
    額逐一說明予上訴人訴訟代理人知悉（詳該日準備程序筆錄）外，並於九十年八
    月八日以九十年度簡上字第一三六號裁定，限令上訴人於裁定送達後三日內補正
    上開第二審裁判費用，此項裁定已於九十年八月十五日送達，有送達證書在卷可
    稽。
四、又上訴人於裁定送達前，固於九十年八月十日具狀撤回原起訴聲明第一項、上訴
    聲明第二項等情（被上訴人於收受撤回起訴狀後，未於十日內表示異議，視為同
    意上訴人撤回一部起訴），有該撤回狀可稽，是關於該聲明部分之第二審裁判費
    用四萬八千零二元，上訴人即毋庸繳納，惟上訴人仍須繳納第二審裁判費用四千
    二百零一元（即五萬二千二百零三元減四萬八千零二元）。因上訴人於裁定送達
    後三日後迄今，並未如期補繳之第二審裁判費用之事實，有本院查詢簡答表可考
    ，是其上訴自非合法，應予駁回。
五、依民事訴訟法第四百三十六條之一第三項、第四百四十二條第二項、第九十五條
    、第七十八條，裁定如主文。
中      華      民      國    九十      年      八      月    三十      日
                              臺灣高雄地方法院民事第一庭
~B審判長法官  謝靜雯
~B法      官  陳信伍
~B法      官  方百正
右為正本係照原本作成。
如不服本裁定應於送達後十日內向本院提出抗告狀。
中      華      民      國    九十      年      八      月    三十      日
~B法院書記官  蔡雅萍


司法院資訊處製作；財團法人民間司法改革基金會備份。
